【裁判字號】    95,上易,643
【裁判日期】    950616
【裁判案由】    違反商標法
【裁判全文】
臺灣高等法院刑事判決                 95年度上易字第643號
上  訴  人  臺灣臺北地方法院檢察署檢察官
被      告  甲○○
上列上訴人因被告違反商標法案件，不服臺灣臺北地方法院94年
度易字第251號，中華民國 95年2月6日第一審判決（起訴案號：
臺灣臺北地方法院檢察署 93年度偵字第12284號），提起上訴，
本院判決如下：
    主  文
上訴駁回。
    理  由
一、本案經本院審理結果，認第一審判決對被告甲○○為無罪之
    諭知，核無不當，應予維持，並引用第一審判決書記載之證
    據及理由（如附件）。
二、檢察官上訴意旨以：(一)本件被告確有以所營公司名義在臺灣
    經貿網站上，張貼產品名稱為Fitness Pump的運動器材廣告
    ，此有相關登錄及使用紀錄在卷可憑。(二)前揭遭被告使用的
    名稱，確享有我國商標專用權，此有經濟部智慧財產局函文
    在卷可憑。而原審判決置前揭確切證據未採，反而以該商標
    並非知名商標為由（請參原審判決第五頁倒數第十行）作無
    罪論斷。原審見解果若可採，則將使商標專用權之保護僅限
    於知名商標才有可能，且將使侵權人動輒以被侵商標非知名
    商標且己身不知悉該品牌為由，作為卸責之辭，實非妥適。
    綜上說明，原審判決對明顯之客觀證據，不予採納，又缺證
    據與證據關連性連貫後認定事實之基礎經驗，卻以被害商標
    非知名商標為由，認定被告無罪，其判決並非妥適，至為明
    顯等語。
三、按凡以善意且合理使用之方法，表示自己之姓名、名稱或其
    商品或服務之名稱、形狀、品質、功用、產地或其他有關商
    品或服務本身之說明，非作為商標使用者，不受他人商標權
    之效力所拘束。商標法第三十條第一項第一款定有明文。經
    查：(一)「FITNESS PUMP」固係告訴人乙○○享有商標專用權
    之商標，惟其中「FITNESS 」屬說明性文字，不在專用之內
    等情，有中華民國商標註冊證影本及經濟部智慧財產局九十
    四年十一月二十一日（九四）智商０九二四字第０九四八０
    四八四九七０號函各一份在卷可稽（偵查卷第三二至三三頁
    、原審卷第七六頁）。由此可見「FITNESS」 雖為前開商標
    之一部分，但其本身並不具有足以表彰自己商品或服務之商
    標功能，已屬明確。(二)次就被告在台灣經貿網站上張貼之網
    頁內容及產品型錄以觀（九十二年度他字第七三一一號卷第
    六頁至第十七頁），該型號「EP-03」號產品旁之「Fitness
    Pump」文字，雖與告訴人之商標名稱相同，但顯然僅係作為
    描述該產品之功能與性質，作為「產品名稱或說明」使用，
    並非作為商標使用，極為灼然（參見原判決理由三之(2)所論
    ）。則被告所為，依商標法第三十條第一項第一款規定，自
    不受告訴人商標權之效力所拘束，亦無刑責可言。(三)至於原
    判決理由三之(3)中關於「FITNESS PUMP」並非知名商標部分
    之敘述，與被告有無違反商標法刑責之判斷無必然之關聯性
    ，自與全案情節無礙。(四)綜上所述，本件檢察官提起上訴，
    徒以前揭情詞任意指摘原判決不當，為無理由，應予駁回。
四、被告經合法傳喚，無正當理由不到庭，爰不待其陳述逕行判
    決。
據上論結，應依刑事訴訟法第三百七十三條、第三百六十八條、
第三百七十一條，判決如主文。
本案經檢察官呂文忠到庭執行職務。
中    華    民    國    95    年    6     月    16    日
                  刑事第十九庭  審判長法  官  宋  祺
                                      法  官  陳憲裕
                                      法  官  蔡明宏
以上正本證明與原本無異。
不得上訴。
                                      書記官  初玲玲
中    華    民    國    95    年    6     月    16    日


司法院資訊處製作；財團法人民間司法改革基金會備份。
